臺灣屏東地方法院刑事判決
                                      110年度易字第407號
                                      110年度易字第550號
公  訴  人  臺灣屏東地方檢察署檢察官
被      告  蔡博安


            劉智榮



上列被告因竊盜案件，經檢察官提起公訴（109年度偵字第6818
號、109年度偵字第7062號、109年度偵字第8690號、109年度偵
字第11455號）及追加起訴（110年度偵緝字第237號、110年度偵
緝字第238號、110年度偵緝字第239號），被告於準備程序期日
就被訴事實為有罪陳述，本院裁定進行簡式審判程序，判決如下
：
    主  文
蔡博安犯如附表編號1至14所示之罪，共拾肆罪，各處如附表編
號1至14「主文欄」所示之刑及沒收。不得易科罰金之有期徒刑
部分，應執行有期徒刑參年肆月；得易科罰金之有期徒刑部分，
應執行有期徒刑捌月，如易科罰金，以新臺幣壹仟元折算壹日。
劉智榮犯如附表編號1、6至14所示之罪，共拾罪，各處如附表編
號1、6至14「主文欄」所示之刑。不得易科罰金之有期徒刑部分
，應執行有期徒刑貳年肆月；得易科罰金之有期徒刑部分，應執
行有期徒刑拾月，如易科罰金，以新臺幣壹仟元折算壹日。
    事  實
一、蔡博安、劉智榮分別為下列犯行：
　㈠蔡博安、劉智榮共同意圖為自己不法之所有，基於竊盜之犯
    意聯絡，於如附表編號1、6至7、10至14所示之時間、地點
    ，以如附表編號1、6至7、10至14「竊盜方式」欄所示之方
    式，竊取如附表編號1、6至7、10至14「竊盜所得」欄所示
    之物得手後即離去。
　㈡蔡博安、劉智榮共同意圖為自己不法之所有，基於竊盜之犯
    意聯絡，於如附表編號8至9所示之時間、地點，以如附表編
    號8至9「竊盜方式」欄所示之方式著手行竊，惟未能取得財
    物而不遂。　　
二、蔡博安意圖為自己不法之所有，基於竊盜之犯意，於如附表
    編號2至5所示之時間、地點，以如附表編號2至5「竊盜方式
    」欄所示之方式，竊取如附表編號2至5「竊盜所得」欄所示
    之物得手後即離去。
三、嗣警接獲報案後，調閱現場監視器畫面，而循線查悉上情。
四、案經蘇綵菁、徐嘉芸、簡勝芳訴由屏東縣政府警察局屏東分
    局；蔡淑娟、鄒國雄訴由屏東縣政府警察局潮州分局；黃易
    善、黃啓峰訴由屏東縣政府警察局內埔分局報告臺灣屏東地
    方檢察署檢察官偵查後起訴及追加起訴。
    理  由
一、本案被告蔡博安、劉智榮（下合稱被告2人）所犯係死刑、
    無期徒刑、最輕本刑為3年以上有期徒刑以外之罪，其於準
    備程序中就被訴事實為有罪之陳述，經法官告知簡式審判程
    序之旨，並聽取當事人之意見後，本院認為適宜由受命法官
    獨任進行簡式審判程序。
二、上開事實，業經被告2人於本院審理時坦承不諱（本院易407
    卷第205、209、233頁），核與證人即告訴人蘇綵菁、鄒國
    雄、黃易善、黃啓峰、徐嘉芸、簡勝芳、蔡淑娟於警詢時之
    證述，證人即被害人張萬國、丁慶壽、胡英豪、黃政德、黃
    子芸、陳啟珍、陳阿雄、簡良達、簡義輝、劉石川子、邱奕
    海於警詢時之證述互核均大致相符（警3000卷第24-35、51
    、54頁；警6000卷第5-9頁；警3900卷第9-13頁；警700卷第
    5-6、10-11、15-16、20-23、27-28、33-34頁；偵6818卷第
    147-150頁）；並有如附表編號1至14「證據欄」所示之證據
    在卷可佐，堪認被告2人上開任意性自白核與客觀事實相符
    ，可以採信。綜上，本案事證明確，被告2人前揭犯行，堪
    以認定，應予依法論科。
三、論罪科刑
  ㈠按刑法第321條第1項第1款之侵入住宅竊盜罪，其所謂「住宅
    」，乃指人類日常住居生活作息之場所。住宅原屬建築物之
    一種，而所謂建築物係指住宅以外上有屋面，周有門壁，足
    蔽風雨，供人出入，且定著於土地之工作物。是供人日常生
    活起居作息之「建築物」中，縱內部又配置供為蒔花養蘭、
    畜養寵物，健身休憩，晾曬衣物等「用途」不同之工作室、
    健身房、陽台等房間、處所。惟就整體觀察，均與生活起居
    之怡神養性、身心健全發展有密切關聯，自應認各該處所仍
    為住宅之一部分（最高法院76年台上字第2972號判決、80年
    台上字第64號判決、82年度台上字第1809號判決意旨參照）
    。查被告2人就附表編號1、6、10至12、14所示之部分，及
    被告蔡博安就附表編號2、5所示之部分，係侵入各該編號所
    示之告訴人、被害人住處附圍之庭院或車庫內行竊，此有各
    該編號「證據欄」所示之現場照片、監視器錄影畫面翻拍照
    片附卷足稽，是上開庭院或車庫既係各該編號所示之告訴人
    、被害人平日生活起居或出入通行及停車所用，為住宅整體
    之一部份，與住宅有密切不可分之關係，從而，被告2人侵
    入上開住宅附圍之庭院或車庫內竊盜，難謂無同時妨害居住
    安全之情形，自均應成立侵入住宅竊盜罪。再按刑法第321
    條第1項第3款之攜帶兇器竊盜罪，係以行為人攜帶兇器為其
    加重條件，此所謂兇器，其種類並無限制，凡客觀上足以對
    人之生命、身體、安全構成威脅，具有危險性之兇器為已足
    ，並不以攜帶之初有行兇之意圖為必要（最高法院79年台上
    字第5253號判決意旨參照）。本案被告蔡博安為如附表3、4
    所示之犯行時，所攜帶之扳手，係金屬製品，且質地堅硬，
    既能拆卸車牌，客觀上當足以對人之生命、身體、安全構成
    威脅，顯具有危險性，依上揭判決意旨，核屬於刑法第321
    條第1項第3款所稱之兇器無疑。
  ㈡核被告2人所為，就附表編號1、10所示之部分，均係犯刑法
    第321條第1項第1款、第2款之逾越牆垣侵入住宅竊盜罪；就
    附表編號6、11至12、14所示之部分，均係犯刑法第321條第
    1項第1款之侵入住宅竊盜罪；就附表編號7、13所示之部分
    ，均係犯刑法第320條第1項之竊盜罪；就附表編號8至9所示
    之部分，均係犯刑法第320條第3項、第1項之竊盜未遂罪。
    被告蔡博安就附表編號2、5所示之部分，均係犯刑法第321
    條第1項第1款之侵入住宅竊盜罪；就附表編號3至4所示之部
    分，均係犯刑法第321條第1項第3款之攜帶兇器竊盜罪。起
    訴及追加起訴意旨固認被告2人就附表編號13部分涉犯侵入
    住宅竊盜罪，固有未合，惟此部分業經公訴檢察官當庭更正
    起訴法條如上所述（本院易407卷第208頁），本院自無庸變
    更起訴法條。起訴及追加起訴意旨雖僅認被告2人如附表編
    號1所示之犯行部分，僅涉犯侵入住宅竊盜罪，容有未洽，
    惟因法條相同，本院亦無變更起訴法條之必要，由本院逕予
    補充罪名即可。
  ㈢按數行為於同時同地或密切接近之時地實施，侵害同一之法
    益，各行為之獨立性極為薄弱，依一般社會健全觀念，在時
    間差距上，難以強行分開，在刑法評價上，以視為數個舉動
    之接續施行，合為包括之一行為予以評價，較為合理，則屬
    接續犯，而為包括之一罪（最高法院86年度台上字第3295號
    判決意旨參照）；又所謂「接續侵害同一法益」，倘係侵害
    財產法益，並不以侵害同一所有權人為必要，縱所有權人不
    同，然侵害同一占有權或監督權時，認僅侵害一法益而成立
    一罪（最高法院29年上字第1403號、62年度台上字第407號
    判例意旨參照）。被告2人就附表編號6所示之部分，係於同
    時間、地點，在同一監督權之三合院內下手行竊被害人黃政
    德、黃子芸與告訴人黃易善之財物；就附表編號10所示之部
    分，亦係在同時間、地點，在同一監督權之庭院，下手行竊
    被害人簡良達、告訴人簡勝芳、徐嘉芸之財物，參考上開說
    明，分別僅係侵害一個監督權，應各僅論以接續犯之一罪，
    特此敘明。
  ㈣被告2人就附表編號1、6至14所示之犯行，有犯意聯絡與行為
    分擔，均應論以共同正犯。
  ㈤被告蔡博安就其所犯之6次侵入住宅竊盜罪、2次逾越牆垣侵
    入住宅竊盜罪、2次竊盜罪、2次竊盜未遂罪、2次攜帶兇器
    竊盜罪；被告劉智榮就其所犯之2次逾越牆垣侵入住宅竊盜
    罪、4次侵入住宅竊盜罪、2次竊盜罪、2次竊盜未遂罪，犯
    意個別，行為互殊，均應予分論併罰。
  ㈥刑之加重與減輕
　⒈被告劉智榮前因違反毒品危害防制條例案，經臺灣橋頭地方
    法院以108年度簡字第2252號判決判處有期徒刑2月確定，並
    於109年3月18日因易服社會勞動執行完畢之情，有臺灣高等
    法院被告前案紀錄表存卷足稽。則被告受徒刑執行完畢後，
    5年內故意再犯本案有期徒刑以上之罪，均為累犯，均應依
    刑法第47條第1項規定加重其刑。至於司法院釋字第775號解
    釋，依解釋文及理由之意旨，係指構成累犯者，不分情節，
    一律加重最低本刑，於不符合刑法第59條所定要件之情形下
    ，致生行為人所受之刑罰超過其所應負擔罪責之個案，不符
    罪刑相當原則、比例原則。於此範圍內，在修正前，為避免
    發生上述罪刑不相當之情形，法院就該個案應裁量是否加重
    最低本刑；依此，該解釋係指個案應量處最低法定刑、又無
    法適用刑法第59條在內減輕規定之情形，法院應依此解釋意
    旨裁量不予加重最低本刑（最高法院108年度台上字第338號
    判決意旨參照），本案依被告劉智榮累犯及犯罪情節，並無
    上開情事，自均應依累犯規定加重其刑，附此敘明。
　⒉被告2人就附表編號8至9所示之部分，均已著手於行竊而不遂
    ，均依刑法第25條第2項規定，按既遂犯之刑減輕之。就被
    告劉智榮此部分犯行，並依法先加後減之。
 ㈦爰審酌被告2人正值青壯，身體健全，卻不思以己身之力循正
   當途徑獲取所需，恣意竊取財物，破壞被害人、告訴人對於
   財產之管領權，並影響社會治安，所為誠屬不應該；惟念及
   被告2人犯後坦承犯行，並與告訴人蘇綵菁達成調解之犯後態
   度；再參考被告蔡博安前有多次竊盜、毒品等前案紀錄（於
   本案尚不構成累犯），被告劉智榮劉智榮亦有多次竊盜之前
   案紀錄（累犯部分不重覆評價），素行均非佳，此有臺灣高
   等法院被告前案紀錄表存卷足稽；復慮被告2人犯罪動機，犯
   罪過程與手段，與被害人、告訴人所受之損失程度；兼衡被
   告於本院審理時自陳之家庭、生活、經濟與工作狀況（本院
   易407卷第234頁）等一切情狀，就其等所犯分別量處如附表
   所示之刑，並就得易科罰金部分，併諭知易科罰金之折算標
   準。再衡以被告2人上開犯行之罪名異同情形，各次犯行時間
   、地點橫跨情形，考量整體犯罪過程之各罪關係、被害人數
   、所侵害法益之性質、數罪對法益侵害之加重效應及罪數所
   反應行為人之人格及犯罪傾向等情狀，予以綜合判斷，分別
   就不得易科罰金之有期徒刑部分、得易科罰金之有期徒刑部
   分，各定應執行之刑如主文所示，並就得易科罰金之有期徒
   刑之應執行刑諭知易科罰金之折算標準。
 ㈧至被告劉智榮固請求為緩刑之宣告等語（本院易407卷第235頁
   ），惟被告劉智榮於本案判決前5年內，已因違反毒品危害防
   制條例案，經橋頭地方法院以108年度簡字第2252號判決判處
   有期徒刑2月確定，此有前開臺灣高等法院被告前案紀錄表在
   卷可佐，是被告劉智榮並不符合緩刑之要件，附此敘明。
四、沒收
  ㈠犯罪所得部分
  ⒈按犯罪所得，屬於犯罪行為人者，沒收之；前2項（即前述犯
    罪所得）之沒收，於全部或一部不能沒收或不宜執行沒收時
    ，追徵其價額，刑法第38條之1第1項前段、第3項分別定有
    明文。再按刑法第38條之1第1項前段犯罪所得沒收之規定，
    同以「屬於犯罪行為人者」，為沒收要件。於數人共同犯罪
    時，因共同正犯皆為犯罪行為人，所得屬全體共同正犯，本
    亦應對各共同正犯諭知沒收。然因犯罪所得之沒收，在於避
    免被告因犯罪而坐享利得，基於有所得始有沒收之公平原則
    ，如犯罪所得已經分配，自應僅就各共同正犯分得部分，各
    別諭知沒收（最高法院107年度台上字第2697號判決意旨參
    照）。
  ⒉查被告蔡博安就附表編號2所示之犯行部分竊得之新臺幣（下
    同）300元，與附表編號5所示之犯行部分竊得之車牌號碼00
    0-000號普通重型機車1輛，均屬被告蔡博安竊盜所得之物；
    被告蔡博安另就被告2人本案竊盜犯行部分，就附表編號6所
    示之部分分配得350元，就附表編號10所示之部分分配得400
    元及衛星導航1部，就附表編號12所示之部分分配得100元，
    就附表編號13所示之部分分配得2,000元，就附表編號14所
    示之部分分配得200元與荔枝1袋，此經被告蔡博安於本院準
    備程序時供承明確（本院易407卷第101頁），被告蔡博安上
    開所得，迄今尚未發還或賠償各該被害人或告訴人，雖未扣
    案，仍應依刑法第38條之1第1項前段規定，於被告蔡博安各
    該犯行下，宣告沒收之，並於全部或一部不能沒收或不宜執
    行沒收時，依同條第3項規定，追徵其價額。
  ⒊再犯罪所得已實際合法發還被害人者，不予宣告沒收或追徵
    ，刑法第38條之1第1項第5項定有明文。查附表編號1、3、4
    、11所示之物均已合法發還予各該編號所示之被害人、告訴
    人，揆諸上開說明，自均不予宣告沒收。
  ㈡未扣案之扳手1支，固係被告蔡博安為如附表編號3至4所示之
    犯行所用之物，然審諸上開物品尚未扣案，且非違禁物，對
    之沒收尚乏刑法上之重要性，為免執行困難，爰不予宣告沒
    收。
據上論斷，應依刑事訴訟法第273條之1第1項、第299條第1項前
段，判決如主文。
本案經檢察官鄭央鄉提起公訴及追加起訴，檢察官楊婉莉到庭執
行職務。
中　　華　　民　　國　 111　　年　　5 　　月　　31　　日
                    刑事第五庭  法  官  江永楨
以上正本證明與原本無異。
如不服本判決應於收受判決後20日內向本院提出上訴書狀，並應
敘述具體理由；其未敘述上訴理由者，應於上訴期間屆滿後20日
內向本院補提理由書（均須按他造當事人之人數附繕本）「切勿
逕送上級法院」。
中　　華　　民　　國　　111 　年　　5 　　月　　31　　日
                                書記官  洪韻雯
附錄本判決論罪科刑法條：
第320條
意圖為自己或第三人不法之所有，而竊取他人之動產者，為竊盜
罪，處五年以下有期徒刑、拘役或五十萬元以下罰金。
意圖為自己或第三人不法之利益，而竊佔他人之不動產者，依前
項之規定處斷。
前二項之未遂犯罰之。
第321條
犯前條第一項、第二項之罪而有下列情形之一者，處六月以上五
年以下有期徒刑，得併科五十萬元以下罰金：一、侵入住宅或有
人居住之建築物、船艦或隱匿其內而犯之。二、毀越門窗、牆垣
或其他安全設備而犯之。三、攜帶兇器而犯之。四、結夥三人以
上而犯之。五、乘火災、水災或其他災害之際而犯之。六、在車
站、港埠、航空站或其他供水、陸、空公眾運輸之舟、車、航空
機內而犯之。
前項之未遂犯罰之。
附表：
編號 犯罪行為人 被害人／告訴人 時間 竊盜所得 （是否發還被害人／告訴人） 竊盜方式 證據欄 主文欄    地點     1 （即起訴書附表編號1／追加起訴書附表編號1） 蔡博安 劉智榮 告訴人蘇綵菁 民國109年4月13日1時27分許 車牌號碼0000-00號自用小客車（已發還） 蔡博安、劉智榮於左列時間、地點，跨越左列地點之圍牆進入庭院，見左列車輛未上鎖且鑰匙留置在車內排檔桿前置物箱，即由劉智榮把風，蔡博安徒手打開車門，以上開鑰匙發動左列車輛後，竊取蘇綵菁所管領之左列車輛後即駕駛該車離去。 ⒈內政部警政署刑事警察局109年6月5日刑紋字第1090058560號鑑定書（警3000卷第9-11頁） ⒉指紋卡片（警3000卷第11頁反面） ⒊刑事案件證物採驗紀錄表警3000卷第12頁） ⒋屏東縣政府警察局屏東分局刑案現場勘察報告（警3000卷第13-14頁） ⒌監視器錄影畫面翻拍照片（警3000卷第16-20頁） ⒍內政部警政署刑事警察局109年7月1日刑生字第1090053254號鑑定書（偵6818卷第105-107頁） ⒎刑事案件證物採驗紀錄表（偵6818卷第109頁） ⒏屏東縣政府警察局屏東分局公館派出所受理各類案件紀錄表（警3000卷第44頁） ⒐屏東縣政府警察局車輛協尋電腦輸入單（警3000卷第45頁） ⒑車輛詳細資料報表（警3000卷第46頁；警6000卷第15頁） ⒒失車案件基本資料詳細畫面報表（警3000卷第60頁） ⒓贓物認領保管單（警3000卷第67頁） ⒔臺灣屏東地方檢察署勘驗筆錄（偵6818卷第167-173頁） ⒕屏東縣政府警察局車輛尋獲電腦輸入單（警6000卷第10頁） 蔡博安共同犯踰越牆垣侵入住宅竊盜罪，處有期徒刑柒月。 劉智榮共同犯踰越牆垣侵入住宅竊盜罪，累犯，處有期徒刑捌月。    屏東縣○○市○○路000 巷0號     2 （即起訴書附表編號2） 蔡博安 被害人張萬國 109年4月15日1時30分許 300元 蔡博安駕駛車牌號碼0000-00號自用小客車於左列時間、地點，徒步進入該地點庭院，見車牌號碼000-0000號自用小貨車未上鎖，即徒手打開車門，竊取張萬國所有、置於車內之300 元，得手後隨即離去。 ⒈偵查報告（警6000卷第1 頁） ⒉監視器錄影畫面翻拍照片（警6000卷第13頁） ⒊現場照片（警6000卷第14頁） ⒋車輛詳細資料報表（警6000卷第20頁） ⒌臺灣屏東地方檢察署勘驗筆錄（偵8690卷第37-41 頁） 蔡博安犯侵入住宅竊盜罪，處有期徒刑柒月。未扣案之犯罪所得新臺幣參佰元沒收之，於全部或一部不能沒收或不宜執行沒收時，追徵其價額。    屏東縣○○鄉○○路000號     3 （即起訴書附表編號3） 蔡博安 被害人丁慶壽 109年4月17日2時許 車牌號碼0000-00車牌2面（已發還） 蔡博安駕駛車牌號碼0000-00號自用小客車於左列時間、地點，持客觀上足以傷害人之生命、身體而可供兇器使用之板手1支，竊取丁慶壽所有之車牌號碼0000-00車牌2面，得手後離去。 ⒈現場照片（警3000卷第21頁） ⒉屏東縣政府警察局車輛協尋電腦輸入單（警3000卷第49頁） ⒊屏東縣政府警察局屏東分局公館派出所受理各類案件紀錄表（警3000卷第50頁） ⒋汽車行照影本（警3000卷第52頁） ⒌失車案件基本資料詳細畫面報表（警3000卷第63頁） ⒍贓物認領保管單（警3000卷第69頁） 蔡博安犯攜帶兇器竊盜罪，處有期徒刑柒月。    屏東縣○○市○○街000巷00號     4 （即起訴書附表編號4） 蔡博安 被害人胡英豪 109年4月19日20時50分許 車牌號碼0000-00車牌2面（已發還） 蔡博安駕駛車牌號碼0000-00號自用小客車於左列時間、地點，持客觀上足以傷害人之生命、身體而可供兇器使用之板手1支，竊取胡英豪所有之車牌號碼0000-00車牌2面，得手後離去。 ⒈屏東縣政府警察局屏東分局刑案現場勘察報告（警3000卷第13-14 頁） ⒉現場照片（警3000卷第19頁） ⒊失車案件基本資料詳細畫面報表（警3000卷第61頁） ⒋贓物認領保管單（警3000卷第68頁） 蔡博安犯攜帶兇器竊盜罪，處有期徒刑柒月。    屏東縣屏東市機場北路底旁     5 （即起訴書附表編號5） 蔡博安 告訴人鄒國雄 109年5月8日0時38分許 車牌號碼000-000號普通重型機車 蔡博安於左列時間、地點，徒步進入該地點庭院，見左列車輛鑰匙未拔，以上開鑰匙發動左列車輛後，竊取鄒國雄所有之左列車輛後即騎乘該車離去。 ⒈監視器錄影畫面翻拍照片（警3900卷第29頁） ⒉機車行照影本（警3900卷第30頁） ⒊失車案件基本資料詳細畫面報表（警3900卷第31頁） ⒋職務報告（本院易407卷第117頁） 蔡博安犯侵入住宅竊盜罪，處有期徒刑捌月。未扣案之犯罪所得車牌號碼000-000號普通重型機車壹輛沒收之，於全部或一部不能沒收或不宜執行沒收時，追徵其價額。    屏東縣○○鄉○○路0○00號     6 （即起訴書附表編號6至8／追加起訴書附表編號2至4） 蔡博安 劉智榮 被害人黃政德 告訴人黃易善 被害人黃子芸 109年5月25日0時4分許 350元 蔡博安、劉智榮於左列時間、地點，徒步進入該地點三合院庭院，見車牌號碼00-0000號、7T-7532號自用小客車未上鎖，即由蔡博安把風，劉智榮徒手打開車牌號碼00-0000號自用小客車車門，竊取黃政德所有、置於車內之50元；再由蔡博安徒手打開車牌號碼00-0000號自用小客車車門，竊取黃易善所有、置於車內之300 元；劉智榮復欲開啟黃子芸所管領之車牌號碼000-0000號（起訴書誤載為MFT-2150號，業經公訴檢察官當庭更正）普通重型機車置物箱，惟未能開啟而無尋獲任何財物。 ⒈偵查報告（警700卷第3-4頁） ⒉Google地圖查詢結果截圖照片（警700卷第77頁） ⒊相片影像資料查詢結果（警700卷第78-79頁） ⒋車輛詳細資料報表（警700卷第9頁） ⒌現場照片（警700卷第72頁） ⒍監視器錄影畫面翻拍照片（警700卷第64-65、73-74頁） ⒎臺灣屏東地方檢察署勘驗筆錄（偵11455卷第67-71頁） ⒏內埔分局新北勢派出所110年11月23日職務報告暨現場照片（本院407卷第167-171頁） 蔡博安共同犯侵入住宅竊盜罪，處有期徒刑柒月。未扣案之犯罪所得新臺幣參佰伍拾元沒收之，於全部或一部不能沒收或不宜執行沒收時，追徵其價額。 劉智榮共同犯侵入住宅竊盜罪，累犯，處有期徒刑捌月。    屏東縣○○鄉○○路00號     7 （即起訴書附表編號9／追加起訴書附表編號5） 蔡博安 劉智榮 告訴人黃啓峰 109年5月25日0時45分許 車牌號碼000-0000號普通重型機車（已發還） 蔡博安、劉智榮於左列時間、地點，見左列車輛鑰匙未拔，推由蔡博安以上開鑰匙發動左列車輛，竊取黃啓峰所有之左列車輛後即騎乘該車離去。 ⒈偵查報告（警700卷第3-4頁） ⒉Google地圖查詢結果截圖照片（警700卷第77頁） ⒊相片影像資料查詢結果（警700卷第78-79頁） ⒋車輛詳細資料報表（警700卷第26頁） ⒌屏東縣政府警察局內埔分局搜索扣押筆錄（警700卷第56-57頁反面） ⒍扣押物品目錄表（警700卷第58頁） ⒎屏東縣政府警察局車輛協尋電腦輸入單（警700卷第60頁） ⒏屏東縣政府警察局車輛尋獲電腦輸入單（警700卷第61頁） ⒐贓物認領保管單（警700卷第62頁） ⒑勘察採證同意書（警700卷第63頁） ⒒監視器錄影畫面翻拍照片（警700卷第66、68-71頁） ⒓現場照片（警700卷第75頁） 蔡博安共同犯竊盜罪，處有期徒刑肆月，如易科罰金，以新臺幣壹仟元折算壹日。 劉智榮共同犯竊盜罪，累犯，處有期徒刑伍月，如易科罰金，以新臺幣壹仟元折算壹日。    屏東縣○○鄉○○巷00號     8 （即起訴書附表編號10／追加起訴書附表編號6） 蔡博安 劉智榮 被害人陳啟珍 109年5月25日0 時45分許 無 蔡博安、劉智榮於左列時間、地點，為搜尋財物而由蔡博安把風，由劉智榮徒手欲開啟陳啟珍所管領之車牌號碼0000-00 號與JC-5305 號自用小客車車門，惟未能開啟而無尋獲任何財物而不遂。 ⒈偵查報告（警700卷第3-4頁） ⒉Google地圖查詢結果截圖照片（警700卷第77頁） ⒊相片影像資料查詢結果（警700卷第78-79頁） ⒋車輛詳細資料報表（警700卷第31-32頁） ⒌監視器錄影畫面翻拍照片（警700卷第66頁） 蔡博安共同犯竊盜未遂罪，處有期徒刑貳月，如易科罰金，以新臺幣壹仟元折算壹日。 劉智榮共同犯竊盜未遂罪，累犯，處有期徒刑參月，如易科罰金，以新臺幣壹仟元折算壹日。    屏東縣○○鄉○○巷00號     9 （即起訴書附表編號11／追加起訴書附表編號7） 蔡博安 劉智榮 被害人陳阿雄 109年5月25日0時48分許 無 蔡博安、劉智榮於左列時間、地點，為搜尋財物而由蔡博安把風，由劉智榮徒手欲開啟車牌號碼000-0000號自用小客車車門，惟未能開啟而無尋獲任何財物而不遂。 ⒈偵查報告（警700卷第3-4頁） ⒉Google地圖查詢結果截圖照片（警700卷第77頁） ⒊相片影像資料查詢結果（警700卷第78-79頁） ⒋車輛詳細資料報表（警700卷第37頁） ⒌監視器錄影畫面翻拍照片（警700卷第67頁） 蔡博安共同犯竊盜未遂罪，處有期徒刑貳月，如易科罰金，以新臺幣壹仟元折算壹日。 劉智榮共同犯竊盜未遂罪，累犯，處有期徒刑參月，如易科罰金，以新臺幣壹仟元折算壹日。    屏東縣○○鄉○○巷00號     10 （即起訴書附表編號12至14／追加起訴書附表編號8至10） 蔡博安 劉智榮 被害人簡良達 告訴人徐嘉芸 告訴人簡勝芳 109年5月26日1 時6 分許 400元及衛星導航1 台 蔡博安、劉智榮於左列時間、地點，由蔡博安把風，劉智榮跨越左列地點之圍牆，而進入該址庭院，見車牌號碼0000-00 號自用小客車未上鎖，即徒手打開車門搜尋財物，惟未尋獲任何財物；劉智榮復徒手打開車牌號碼00-0000 號自用小客車車門，竊取徐嘉芸所有、置於車內之100元；劉智榮又徒手打開車牌號碼0000-00 號自小客車車門，竊取簡勝芳所有、置於車內之300 元及衛星導航1 部。 ⒈監視器錄影畫面翻拍照片（警3000卷第21頁） ⒉車輛詳細資料報表（警3000卷第65頁） ⒊屏東分局偵查隊110年11月25日職務報告暨現場照片（本院易407卷第173-177頁）  蔡博安共同犯逾越牆垣侵入住宅竊盜罪，處有期徒刑柒月。未扣案之犯罪所得新臺幣肆佰元及衛星導航壹部均沒收之，於全部或一部不能沒收或不宜執行沒收時，追徵其價額。 劉智榮共同犯逾越牆垣侵入住宅竊盜罪，累犯，處有期徒刑捌月。    屏東縣○○市○○路000號     11 （即起訴書附表編號15／追加起訴書附表編號11） 蔡博安 劉智榮 被害人簡義輝 109年5月26日1 時17分許 車牌號碼000-000號普通重型機車（已發還） 蔡博安、劉智榮於左列時間、地點，由劉智榮把風，蔡博安侵入該地點1樓車庫，見左列車輛鑰匙未拔，以上開鑰匙發動左列車輛後，竊取簡義輝所管領之左列車輛後即騎乘該車離去。 ⒈監視器錄影畫面翻拍照片（警3000卷第22-23頁） ⒉車輛詳細資料報表（警3000卷第55頁） ⒊屏東縣政府警察局車輛協尋電腦輸入單（警3000卷第56頁） ⒋屏東縣政府警察局屏東分局受理各類案件紀錄表（警3000卷第58頁） ⒌失車案件基本資料詳細畫面報表（警3000卷第59頁） ⒍屏東分局偵查隊110年11月25日職務報告暨現場照片（本院易407卷第173-177頁） 蔡博安共同犯侵入住宅竊盜罪，處有期徒刑捌月。 劉智榮共同犯侵入住宅竊盜罪，累犯，處有期徒刑玖月。    屏東縣○○市○○路000號     12 （即起訴書附表編號16／追加起訴書附表編號12） 蔡博安 劉智榮 被害人劉石川子 109年6月1 日2 時15分許 100元 蔡博安、劉智榮於左列時間、地點，徒步進入該地點庭院，見車牌號碼000-000號普通重型機車置物箱未上鎖，即由劉智榮把風，蔡博安徒手打開置物箱，竊取劉石川子所有、置於置物箱內之100元，得手後隨離去。 ⒈現場照片（警3900卷第27頁） ⒉監視器錄影畫面翻拍照片（警3900卷第27頁） ⒊潮州分局偵查隊110年11月29日職務報告暨現場照片（本院易407卷第117、125-217頁）  蔡博安共同犯侵入住宅竊盜罪，處有期徒刑柒月。未扣案之犯罪所得新臺幣壹佰元沒收之，於全部或一部不能沒收或不宜執行沒收時，追徵其價額。 劉智榮共同犯侵入住宅竊盜罪，累犯，處有期徒刑捌月。    屏東縣○○鄉○○路00○0號     13 （即起訴書附表編號17／追加起訴書附表編號13） 蔡博安 劉智榮 告訴人蔡淑娟 109年6月1 日2 時30分許 2,000元 蔡博安、劉智榮於左列時間、經左列地點，見車牌號碼000-0000號自用小客車未上鎖，即由劉智榮把風，蔡博安徒手打開車門，竊取蔡淑娟所有、置於車內之2,000元，得手後隨即離去。 ⒈現場照片（警3900 卷第26頁） ⒉潮州分局偵查隊110年11月29日職務報告暨現場照片（本院易407卷第117、131頁）    蔡博安共同犯竊盜罪，處有期徒刑參月，如易科罰金，以新臺幣壹仟元折算壹日。未扣案之犯罪所得新臺幣貳仟元沒收之，於全部或一部不能沒收或不宜執行沒收時，追徵其價額。 劉智榮共同犯竊盜罪，累犯，處有期徒刑肆月，如易科罰金，以新臺幣壹仟元折算壹日。    屏東縣○○鄉○○路00○0號     14 （即起訴書附表編號18／追加起訴書附表編號14） 蔡博安 劉智榮 被害人邱奕海 109年6月1 日2 時43分許（起訴書與追加起訴書誤載為6月2日，業經公訴檢察官當庭更正） 200元及荔枝1袋 蔡博安、劉智榮於左列時間、經左列地點，徒步進入該地點庭院，見邱奕海所管領之車牌號碼000-000 號、2JZ-007 號普通重型機車置物箱未上鎖，劉智榮、蔡博安即徒手打開置物箱，竊取置物箱內之200元，並由蔡博安徒手竊取置放於9151-JP號自用小貨車上之邱奕海所有之荔枝1袋，得手後隨離去。 ⒈偵查報告（偵6818卷第27頁） ⒉指認犯罪嫌疑人紀錄表（警3900卷第4-6頁） ⒊監視器錄影畫面翻拍照片（警3900卷第28頁） ⒋現場照片（警3900卷第28頁） ⒌臺灣屏東地方檢察署勘驗筆錄（偵7062卷第77-79頁） ⒍潮州分局偵查隊110年11月29日職務報告暨現場照片（本院易407卷第117、135-137頁）   蔡博安共同犯侵入住宅竊盜罪，處有期徒刑柒月。未扣案之犯罪所得新臺幣貳佰元及荔枝壹袋均沒收之，於全部或一部不能沒收或不宜執行沒收時，追徵其價額。 劉智榮共同犯侵入住宅竊盜罪，累犯，處有期徒刑捌月。    屏東縣○○鄉○○路00號     
卷別對照表：
簡稱 卷別 警700卷 屏東縣政府警察局內埔分局內警偵字第10932200700號卷 警3000卷 屏東縣政府警察局屏東分局屏警分偵字第10932573000號卷 警3900卷 屏東縣政府警察局潮州分局潮警偵字第10931313900號卷 警6000卷 屏東縣政府警察局屏東分局屏警分偵字第10933196000號卷 偵6818卷 臺灣屏東地方檢察署109年度偵字第6818號卷  偵7062卷 臺灣屏東地方檢察署109年度偵字第7062號卷 偵8690卷 臺灣屏東地方檢察署109年度偵字第8690號卷 偵11455卷 臺灣屏東地方檢察署109年度偵字第11455號卷 本院易407卷 臺灣屏東地方法院110年度易字第407號卷